宣示判決筆錄
原      告  江怡慧  
被      告  李怡潔  
上列被告因違反洗錢防制法等案件（110年度金簡字第57號），
經原告提起請求損害賠償之附帶民事訴訟（110年度附民字第786
 號），經本院刑事庭裁定移送前來，由本院以111年度中小字第
22號損害賠償事件受理，於中華民國111年3月25日上午10時整在
臺灣臺中地方法院臺中簡易庭宣示判決，出席職員如下：
    法      官  林筱涵
    書  記  官  張峻偉
朗讀案由。
法官朗讀主文宣示判決如下：
    主      文
被告應給付原告新臺幣玖萬柒仟伍佰元，及自民國一一○年八月
二十四日起至清償日止，按週年利率百分之五計算之利息。
本判決得假執行。
    事實及理由之要領
一、原告主張：被告能預見一般人取得他人金融帳戶之行為，常
    與財產犯罪之需要密切相關，且取得他人存款之目的，在於
    取得贓款及掩飾犯行不易遭人追查，又對於提供帳戶，雖無
    引發他人萌生犯罪之確信，但仍基於幫助他人為財產犯罪及
    幫助洗錢之不確定故意，於民國109年3月間某日，在臺中市
    大里區住處附近某處，將其所有永豐商業銀行帳號000-0000
    0000000000號帳戶（下稱永豐銀行帳戶）之存摺、提款卡及
    密碼等資料，交予真實姓名年籍不詳、綽號「大哥」之成年
    人，而將其前開帳戶資料交付予詐欺集團使用。俟該詐欺集
    團成員即與其他成員共同基於意圖為自己不法所有之詐欺取
    財犯意聯絡，於109年7月20日，由暱稱「李博」及「Lke」
    之不詳詐欺集團成員，透過Tinder交友軟體及Line通訊軟體
    ，以假交友並要原告投資「福匯全球FXCMGlobal」假投資平
    台之方式，致原告陷於錯誤，而依指示於109年8月10日20時
    37分許，轉帳新臺幣（下同）97,500元至被告所有永豐銀行
    帳戶内，旋由該詐欺集團不詳成員將該帳戶内之款項，轉帳
    至其他「人頭帳戶」，以此層轉之方式，掩飾、隱匿詐欺所
    得去向，而使金流無法追蹤。又被告前開犯幫助洗錢罪之行
    為，業經本院以110年度金簡字第57號刑事判決判處有期徒
    刑6月，併科罰金20萬元在案，被告自應對原告負侵權行為
    損害賠償責任。為此，爰依侵權行為之法律關係提起本件訴
    訟，並聲明：被告應給付原告97,500元，及自刑事附帶民事
    訴訟起訴狀繕本送達翌日起至清償日止，按週年利率百分之
    5計算之利息。
二、上開原告主張之事實，業經本院依職權調取本院110 年度金
    簡字第57號刑事卷宗核閱屬實。被告已於相當時期受合法之
    通知，而於言詞辯論期日不到場，亦未提出準備書狀爭執，
    依民事訴訟法第436 條之23準用第436 條第2 項適用第280 
    條第3項、第1 項之規定，視同自認，是堪信原告所陳上情
    為真正，本院即採為判決之基礎。
三、按因故意或過失，不法侵害他人之權利者，負損害賠償責任
    。故意以背於善良風俗之方法加損害於他人者亦同；數人共
    同不法侵害他人之權利者，連帶負損害賠償責任；不能知其
    中孰為加害人者，亦同。造意人及幫助人，視為共同行為人
    ，民法第184條第1項、第185條分別定有明文。又數人共同
    為侵權行為加損害於他人，各有賠償其損害全部之責任（最
    高法院19年上字第1202號民事裁判意旨可資參照）。經查，
    被告幫助不詳詐騙集團成員以上開方式向原告詐取財物，致
    原告受有97,500元之損害，已如前述，揆諸前開規定，被告
    與該不詳詐騙集團成員應構成共同侵權行為，自應就原告所
    受損害負連帶賠償責任無疑。
四、從而，原告本於侵權行為之法律關係，請求被告給付原告97
    ,500元，及自刑事附帶民事訴訟起訴狀繕本送達翌日即110
    年8月24日起（見附民卷第7頁）至清償日止，按週年利率百
    分之5計算之利息，為有理由，應予准許。
五、原告提起本件刑事附帶民事訴訟，而由本院刑事庭依刑事訴
    訟法第504條第1項規定，裁定移送前來，依同條第2項規定
    免繳納裁判費，且於本院審理期間，亦未滋生其他訴訟必要
    費用，茲參酌臺灣高等法院暨所屬法院95年度法律座談會意
    旨，自無庸為訴訟費用負擔之諭知，併予敘明。
六、假執行宣告之依據：民事訴訟法第436條之20。
　
民事訴訟法第436條之24第2項：
對於本判決之上訴，非以違背法令為理由，不得為之。
如對本判決上訴，須於判決送達後20日內向本院提出上訴狀，並
須表明原判決所違背之法令及其具體內容與依訴訟資料可認為原
判決有違背法令之具體事實之上訴理由（均須按他造當事人之人
數附繕本）。
中　　華　　民　　國　　111 　年　　3 　　月　　25　　日
                  臺灣臺中地方法院臺中簡易庭
                                  法  官  林筱涵
                                  書記官  張峻偉
以上正本證明與原本無異。
中　　華　　民　　國　　111 　年　　3 　　月　　25　　日
                                  書記官  張峻偉